# 衍生工具

提问人：So0o0what 时间：2021-05-28 14:53:44
请教陈版，公司预先支付现金，回购股票，股价按照几个月后的市价定，这种算衍生工具吗

回答人：chenyiwei
衍生工具的特征之一是“不要求初始净投资，或者与对市场因素变化预期有类似反应的其他合同相比，要求较少的初始净投资”。此处是已将全部回购款均支付了，所以不满足该条件，不属于衍生工具。
由于回购价格为届时市价，所以只需将该 2000 万元转入其他货币资金或者其他应收款即可，无需做其他账务处理。